臺灣臺南地方法院刑事判決　　　　　　　100年度訴字第516號
公　訴　人　臺灣臺南地方法院檢察署檢察官
被　　　告　童蔌榮
上列被告因偽造文書等案件，經檢察官提起公訴（100年度營偵
字第332號），本院判決如下：
    主  文
童蔌榮犯竊盜罪，處有期徒刑參月，如易科罰金以新臺幣壹仟元
折算壹日；又犯行使偽造私文書罪，處有期徒刑參月，如易科罰
金以新臺幣壹仟元折算壹日，扣案中國信託商業銀行簽帳單影本
壹紙及其上「吳文義」之簽名乙枚，均沒收；又犯詐欺取財未遂
罪貳罪，各處有期徒刑貳月，如易科罰金以新臺幣壹仟元折算壹
日。應執行有期徒刑捌月，如易科罰金以新臺幣壹仟元折算壹日
，緩刑貳年。扣案中國信託商業銀行簽帳單影本壹紙及其上「吳
文義」之簽名乙枚，均沒收。
    事實及理由
一、犯罪事實：(一)童蔌榮意圖為自己不法之所有，於民國99年12
    月22日10時許，在臺南市白河區關嶺里關仔嶺16號「警光山
    莊」溫泉大眾池之開放式置物櫃，竊取吳文義之綠色小皮包
    1只〔內有吳文義申辦之花旗商業銀行股份有限公司（下稱
    花旗銀行）信用卡、遠東國際商業銀行股份有限公司（下稱
    遠東商銀）信用卡、元大商業銀行股份有限公司（下稱元大
    商銀）信用卡及台新商業銀行股份有限公司（下稱台新銀行
    ）勞動保障卡各1張等物〕得手。(二)其意圖為自己不法之所
    有，於99年12月22日11時29分許，駕駛3S-0552號自用小客
    車，前往嘉義市○區○○路519號「金廣興金飾店」，向該
    店負責人林芳玉表示欲購買價值新台幣（下同）12萬元之金
    飾，並偽冒為吳文義本人，將上開花旗銀行信用卡交付予林
    芳玉欲刷卡消費，因消費金額超過2萬元，花旗銀行要查核
    持卡人身份，童蔌榮一時心虛恐身份暴露乃棄卡逃逸而未遂
    。(三)其基於詐欺及偽造文書之犯意，於99年12月22日12時30
    分許，駕駛車牌3S-0552號自用小客車，前往南投縣南投市
    ○鄉路250巷142弄8號「中國石油股份有限公司（下稱中油
    公司）南投服務站」加油，並偽冒為吳文義本人，將上開遠
    東商銀信用卡交付予中油公司員工刷卡消費，在簽帳單上偽
    簽「吳文義」之簽名，偽造完成後，復持之行使，使中油公
    司員工陷於錯誤，誤信係吳文義消費而為其提供加油服務，
    足生損害於吳文義及遠東商銀。(四)其意圖為自己不法之所有
    ，於99年12月22日15時18分許，駕駛3S-0552號自用小客車
    ，前往嘉義市○區○○路303號「燦坤實業股份有限公司（
    下稱燦坤公司）嘉北店」，向該店店員曾俊勝表示欲購買價
    值15,068元之數位相機，並偽冒為吳文義本人，將上開遠東
    商銀信用卡交付予曾俊勝欲刷卡消費，因刷卡金額超過3千
    元，經遠東商銀向持卡人吳文義求證非本人交易後，刷卡機
    回應「拒絕交易」，童蔌榮乃藉故持卡離去而未遂。嗣經警
    循線查獲。案經臺南市政府警察局白河分局移送臺灣臺南地
    方法院檢察署檢察官偵查起訴。
二、本件被告童蔌榮所犯係死刑、無期徒刑、最輕本刑為3年以
    上有期徒刑以外之罪，其於準備程序中就被訴事實為有罪之
    陳述，經法官告知簡式審判程序之旨，並聽取公訴人及被告
    之意見後，認宜為簡式審判程序，依刑事訴訟法第273條之1
    第1項規定，裁定進行簡式審判程序加以審理，則依據刑事
    訴訟法第273條之2、同法第159條第2項之規定，不適用傳聞
    法則有關限制證據能力之相關規定；並得依同法第310條之2
    之準用同法第454條之規定製作略式判決書（僅記載「證據
    名稱」），合先敘明。
三、前項犯罪事實，有下列事證足資證明：
  (一)被告童蔌榮於警詢、偵訊中及本院準備程序中之自白。
  (二)證人即被害人吳文義於警詢之證述、證人林芳玉、曾俊勝於
    警詢之證述。
  (三)卷附遠東商銀案件冒刷紀錄持卡人報案聯1紙、簽帳單1紙、
    車行紀錄查詢結果1紙、監視器翻拍照片7張、車輛詳細資料
    報表1份。
四、核被告就犯罪事實一(一)所為，係犯刑法第320第1項之竊盜罪
    ；就犯罪事實一(二)、(四)所為，係犯刑法第339條第3項、第1
    項之詐欺取財未遂罪；就犯罪事實一(三)所為，係犯刑法第21
    6條、第210條行使偽造私文書及同法第339條第1項詐欺取財
    等罪。被告偽造署押為偽造私文書之部分行為，不另論罪。
    其偽造私文書後持以行使，偽造之低度行為，為行使之高度
    行為所吸收，僅論以行使偽造私文書罪。又被告持告訴人信
    用卡消費行為，同時觸犯刑法之詐欺取財及行使偽造文書罪
    ，為想像競合犯，應從一重之行使偽造私文書罪論處。被告
    所犯竊盜罪、詐欺取財未遂與行使偽造私文書罪間，罪名互
    異，犯意各別，應分論併罰。偽造之消費簽帳單係被告用以
    詐欺取財之犯罪工具，應依刑法第38條第1項第2款規定沒收
    之；簽帳單上偽造之「吳文義」署押，依刑法第219條之規
    定沒收之。末查被告前未曾因故意犯罪受有期徒刑以上刑之
    宣告，有臺灣高等法院被告前案紀錄表在卷可按，其素行堪
    稱良好，此次因一時失慮而犯下本案之犯行，心理惶惶不可
    終日，且擔心將來家中小孩見到本案判決書，會對小孩有不
    良影響，顯見被告尚知所悔悟。被告犯後雖未能與告訴人達
    成民事和解，然告訴人於本院準備程序中自承並未因本案有
    所損失，且願意原諒被告，被告亦當庭向告訴人表達歉意，
    被告既已有悔意，其經此偵審程序，應已足收警惕之效，而
    無再犯之虞，且告訴人亦願意原諒被告，給被告一個自新的
    會，故本院認為上開宣告之刑，以暫不執行為適當，爰併予
    宣告緩刑2年，以啟自新。
五、據上論斷，應依刑事訴訟法第273條之1第1項、第299條第1
    項前段，刑法第216條、第210條、第219條、第320條第1項
    、第339條第1項、第3項、第38條第1項第2款、第41條第1項
    、第51條第5款、第55條、第74條第1項第1款，刑法施行法
    第1條之1，判決如主文。
本案經檢察官孫昱琦到庭執行職務。
中    華    民    國   100    年    6     月    10    日
                  刑事第一庭    法  官  鄭銘仁
以上正本證明與原本無異。
如不服本判決應於收受本判後10日內向本院提出上訴書狀，並應
敘述具體理由。其未敘述上訴理由者，應於上訴期間屆滿後20日
內向本院補提理由書狀（均須按他造當事人之人數附繕本）「切
勿逕送上級法院」。
                                書記官  郭勝華
中    華    民    國   100    年    6     月    10    日
附記：
中華民國刑法第320條第1項
意圖為自己或第三人不法之所有，而竊取他人之動產者，為竊盜
罪，處5  年以下有期徒刑、拘役或 5 百元以下罰金。
中華民國刑法第339條
意圖為自己或第三人不法之所有，以詐術使人將本人或第三人之
物交付者，處 5 年以下有期徒刑、拘役或科或併科 1 千元以下
罰金。
以前項方法得財產上不法之利益或使第三人得之者，亦同。
前二項之未遂犯罰之。
中華民國刑法第210條
偽造、變造私文書，足以生損害於公眾或他人者，處 5 年以下
有期徒刑。
中華民國刑法第216條
行使第 210 條至第 215 條之文書者，依偽造、變造文書或登載
不實事項或使登載不實事項之規定處斷。